# 工程类公司贴现利息资本化问题

提问人：ariel00 时间：2012-05-16 15:18:05
请教：工程类公司，应收票据贴现产生的利息是否可以资本化计入工程施工，即存货？如计入，现金流量是否也应一并调整计入经营活动产生的现金流量？？？谢谢

回答人：chenyiwei
应收票据贴现（相应应收票据不终止确认的）不符合专门借款的条件，因为缺乏限制贴现资金用途的合同，最多只能按照一般借款考虑其利息能否资本化的问题。 如果在应收票据贴现时，直接把应收票据终止确认，没有确认短期借款的，则该差额的性质是金融资产终止确认损益，而不是利息，不能比照借款费用准则将其资本化。